臺灣彰化地方法院刑事判決　　　　　　　 96年度易字第803號
公　訴　人　臺灣彰化地方法院檢察署檢察官
被　　　告　甲○○
上列被告因違反毒品危害防制條例案件，經檢察官提起公訴（九
十五年度偵字第九六一三號），本院判決如下：
    主    文
甲○○持有第二級毒品，累犯，處有期徒刑捌月；減為有期徒刑
肆月，如易科罰金，以新臺幣壹仟元折算壹日。
扣案之第二級毒品甲基安非他命捌包（合計淨重壹肆捌點捌壹公
克）沒收銷燬之。
    犯 罪 事 實
一、甲○○前曾因犯懲治盜匪條例案件，經臺灣臺中地方法院以
    81年度重訴字第2857號判決判處有期徒刑9年，並經最高法
    院駁回上訴確定；又因犯恐嚇取財罪，經臺灣臺中地方法院
    以82年度訴字第2595號判決判處有期徒刑10月確定；前述二
    案經定應執行刑為有期徒刑9年6月，又因違反槍砲彈藥刀械
    管制條例及犯恐嚇取財罪，經臺灣高等法院臺中分院分判處
    有期徒刑8月、1年2月，經定應執行刑為有期徒刑1年6月，
    ，嗣經入監執行並假釋出獄，甫於民國93年3月12日假釋期
    滿未經撤銷，視為執行完畢。詎甲○○仍不知警惕，其於95
    年6月21日夜間接獲「蔣」姓、真實名字不詳之友人來電，
    告稱其另一友人林金龍（涉犯毒品危害防制條例部分，另由
    臺灣南投地方法院審結並判處有罪）現正在其位於彰化縣彰
    化市○○路228巷11號2樓之2之居處，且有緊急情事在找伊
    ，請伊立刻與林金龍聯絡，甲○○因之前受林金龍貸予金錢
    而礙於人情，遂與林金龍聯絡，並於95年6月22日凌晨2時許
    ，前往上開林金龍之居處，甲○○到達後發現該處已停有警
    車及有警員待命正欲緝捕林金龍，惟該時林金龍仍要求甲○
    ○前往其居處後方之停車場接應物品，甲○○可預見林金龍
    自上開2樓居處窗戶丟下之黑色公事包內，可能有放置有第
    二級毒品甲基安非他命，竟基於縱林金龍所丟下之黑色公事
    包內確有第二級毒品甲基安非他命，仍不違背其持有第二級
    毒品甲基安非他命意思之不確定故意，而在上開住處後方停
    車場接應由林金龍丟下之黑色公事包，甲○○因此持有公事
    包內所放置之第二級毒品甲基安非他命共8包（合計淨重
    148.81公克），惟甫欲離去之際，即遭埋伏員警圍捕，乃將
    該公事包丟棄並逃逸，但仍遭警當場查獲，並自該黑色公事
    包內扣得第一級毒品海洛因共18包（合計淨重484.8公克，
    純度40.42%，純質淨重195.96公克，惟涉嫌持有第一級毒品
    部分，業由臺灣彰化地方法院檢察署檢察官不另為不起訴處
    分）、及第二級毒品甲基安非他命8包（合計淨重148.81公
    克）。
二、案經南投縣警察局移送臺灣南投地方法院檢察署呈請臺灣高
    等法院臺中分院檢察署檢察長令轉臺灣彰化地方法院檢察署
    檢察官偵查起訴。
    理  由
壹、證據能力部分：
    本案全部卷證所涵括之供述證據及非供述證據，經公訴人及
    被告均同意全部證據之證據能力，是後述所引用證據之證據
    能力均無疑義，合先敘明。
貳、事實認定及論罪科刑部分：
一、上開犯罪事實，業據被告甲○○於本院審理中坦承不諱，核
    與證人林金龍於偵查中證述之情節相符；況被告當日到達現
    場時，已見現場有警車、警察待命，復有認知證人林金龍情
    況緊急，均為被告於本院審理中所自承；則衡情，被告應可
    預見林金龍要求其前往居處後方停車場，並接應上開2樓居
    處窗戶所丟下之黑色公事包內，可能有第二級毒品甲基安非
    他命之違禁物品，惟其仍前往接應公事包而持有第二級毒品
    甲基安非他命，是被告應有持有第二級毒品甲基安非他命之
    不確定故意。再查，該公事包內所放置之8小包白色結晶物
    ，經送鑑定認確為第二級毒品甲基安非他命無訛（合計淨重
    148.81公克），有內政部警政署刑事警察局96年2月14日刑
    鑑字第0960011723號鑑定書影本1紙附卷可憑；此外，復有
    現場查證照片17幀可資佐證，足認被告之自白應與事實相符
    ，洵堪採信。從而，本件事證已臻明確，被告上開犯行應堪
    認定。
二、核被告所為，係犯毒品危害防制條例第十一條第二項之持有
    第二級毒品甲基安非他命罪。又依同條第四項規定：「持有
    毒品達一定數量者，加重其刑至二分之一，其標準由行政院
    定之。」再依行政院所頒「轉讓持有毒品加重其刑之數量標
    準」第二條之規定，持有第2級毒品淨重10公克以上，即須
    加重其刑至二分之一，本件被告持有第二級毒品甲基安非他
    命，合計淨重達148.81公克，有如上述，依法自應加重其刑
    。再查，被告有如犯罪事實欄所示之前科，並於93年3月12
    日假釋期滿未經撤銷，視為執行完畢，有刑案資料查註紀錄
    表附卷可參，其於5年內故意再犯本件有期徒刑以上之罪，
    為累犯，應依刑法第四十七條第一項之規定，遞加重其刑。
    爰審酌被告素行非佳，及本件所持有之第二級毒品數量甚鉅
    ，惟被告犯後能坦認犯行、深具悔意，且持有之動機係因礙
    於人情，於匆促之間未深思熟慮犯下過錯，又持有毒品之時
    間甚短暫，並旋為警查獲，尚未對社會治安有具體不良影響
    等一切情狀，核情量處如附表所示之刑，並諭知易科罰金之
    折算標準。至扣案之第二級毒品甲基安非他命8包（合計淨
    重148.81公克），均為查獲之毒品，均應依毒品危害防制條
    例第十八條第一項前段之規定宣告沒收銷燬之。
三、末查，被告犯罪時間在96年4月24日以前，合於中華民國96
    年犯罪減刑條例所定減刑之條件，故應予減刑，並依刑法第
    41條第1項前段之規定，定其易科罰金之折算標準。
據上論斷，應依刑事訴訟法第二百九十九條第一項前段，毒品危
害防制條例第十一條第二項、第四項、第十八條第一項前段，刑
法第四十七條第一項、第四十一條第一項前段，中華民國九十六
年犯罪減刑條例第二條第一項第三款、第七條、第九條，判決如
主文。
本案經檢察官吳宗達到庭執行職務。
中　　華　　民　　國　九十六　年　 七　 月　二十五　　日
                  刑事第五庭        法  官  吳俊螢
以上正本證明與原本無異。
如不服本判決應於收受本判決後十日內向本院提出上訴書狀，其
未敘述上訴理由者，並得於提起上訴後十日內向本院補提理由書
狀（均須按他造當事人之人數附繕本）「切勿逕送上級法院」。
中　　華　　民　　國　九十六　年　 七　 月　二十五　　日
                                    書記官  林怡吟
附錄本案論罪科刑法條全文：
毒品危害防制條例第11條
持有第一級毒品者，處3年以下有期徒刑、拘役或新臺幣5萬元以
下罰金。
持有第二級毒品者，處2年以下有期徒刑、拘役或新臺幣3萬元以
下罰金。
持有專供製造或施用第一、二級毒品之器具者，處1年以下有期
徒刑、拘役或新臺幣1萬元以下罰金。
持有毒品達一定數量者，加重其刑至二分之一，其標準由行政院
定之。
